臺灣屏東地方法院民事裁定
111年度消債更字第8號
聲  請  人  
即 債務 人  朱玉珊  


代  理  人  杜貞儀律師
上列當事人因消費者債務清理事件聲請更生，本院裁定如下：
    主  文
債務人甲○○自民國111年7月26日中午12時起開始更生程序。
命司法事務官進行本件更生程序。
    理  由
一、按債務人不能清償債務或有不能清償之虞；且無擔保或無優
    先權之本金及利息債務總額未逾新臺幣（下同）1,200萬者
    ，於法院裁定開始清算程序或宣告破產前，得向法院聲請更
    生；又法院開始更生程序之裁定，應載明其年、月、日、時
    ，並即時發生效力；法院裁定開始更生或清算程序後，得命
    司法事務官進行更生或清算程序。消費者債務清理條例（下
    稱消債條例）第3條、第42條第1項、第45條第1項及第16條
    第1項前段分別定有明文。
二、聲請意旨略以：聲請人積欠約1,091,643元之債務，有不能
    清償之情，且曾於110年12月間，與最大債權金融機構遠東
    國際商業銀行股份有限公司進行消費者債務清理前置協商，
    惟因債權人未到場而協商不成立。又聲請人之無擔保或無優
    先權之債務總額未逾1,200萬元，復未經法院裁定開始清算
    程序或宣告破產，爰聲請准予裁定更生等語。
三、經查：
  ㈠聲請人之上開主張，業據其提出財團法人聯合徵信中心當事
    人綜合信用報告書、全國財產稅總歸戶財產查詢清單、108
    至109年度綜合所得稅各類所得資料清單、勞工保險被保險
    人投保資料表等件為證，復經本院調取110年度司消債調字
    第120號全卷核閱無誤，並有調解程序筆錄可參，是聲請人
    既與債權人前置協商不成立，其提出本件聲請，於法有據。
  ㈡關於聲請人現在收入部分，聲請人現受僱於順遠工程有限公
    司，每月所得約為26,000元，有薪資轉帳存摺影本可參，堪
    信屬實。至聲請人之支出部分，聲請人陳稱每月必要支出17
    ,076元，雖未提出全部單據供本院審酌，惟與依消債條例第
    64條之2第1項規定，以111年衛生福利部公告每人每月最低
    生活費之1.2倍計算之數額17,076元相符，應屬確實。又聲
    請人育有未成年之女，年約3歲，109年無所得，名下無財產
    ，有戶籍謄本可參，復經本院調取稅務電子閘門網路資料查
    詢表核閱無誤，堪認有受聲請人扶養之必要。而上開扶養義
    務應由聲請人及其配偶共同負擔，另該女每月領有托育補助
    9,000元，亦有領取補助款存摺影本可稽，此部分應予扣除
    ，是依消債條例第64條之2第2項規定，以上開每人每月最低
    生活費1.2倍計算，聲請人應負擔之扶養費為4,038元（計算
    式：【17,076－9,000】÷2＝4,038）。
  ㈢綜上，聲請人每月所得扣除必要生活費及扶養費後，僅餘4,8
    86元（計算式：26,000－17,076－4,038＝4,886）。聲請人名
    下固有三商美邦人壽保險股份有限公司之保單，有該公司保
    單資料可佐，惟本院審酌上開保單未解約前尚無法用以清償
    ，而聲請人積欠之無擔保及無優先權債務至少已達4,336,22
    2元，亦有前置調解債權明細表、債權人摩根聯邦資產管理
    股份有限公司、台灣金聯資產管理股份有限公司、萬榮行銷
    股份有限公司、新光行銷股份有限公司、台新資產管理股份
    有限公司、元大國際資產管理股份有限公司等之陳報狀可稽
    ，堪認聲請人有不能清償債務之情事，而有更生之原因。此
    外，本件查無消債條例第46條各款所定應駁回更生聲請之事
    由存在，則聲請人所為聲請，應屬有據，爰命司法事務官進
    行本件更生程序。
四、依首開規定，裁定如主文。
中　　華　　民　　國　　111 　年　　7 　　月　　26　　日
                  民事庭  法　官　彭聖芳
正本係照原本作成。
本裁定不得抗告。
中　　華　　民　　國　　111 　年　　7 　　月　　26　　日
                          書記官  孫秀桃